臺灣臺南地方法院刑事判決　　　　　　　　　　　　　九十年度訴字第一一八八號
　　公　訴　人　臺灣台南地方法院檢察署檢察官
　　被　　　告　甲○○
右列被告因偽造文書案件，經檢察官提起公訴 (九十年度偵字第六四一八號)，本院
判決如左：
    主  文
甲○○無罪。
    理  由
一、公訴意旨略稱：被告甲○○未經案外人丙○○同意，竟於民國八十九年六月十二
    日二十二時許，在嘉義市○○路三四五號「神腦國際企業股份有限公司」（下稱
    神腦國際公司）嘉義市店，偽造丙○○之簽名，作成不實之行動電話使用申請書
    ，連同來源不明之丙○○國民身分證影本，持向不知情之神腦國際公司嘉義市店
    店員丁○○申辦行動電話門號（0000000000號）使用，嗣因丙○○事
    後接獲中華電信公司通知相關事宜，心覺有異而報警循線查獲，因認被告甲○○
    涉有刑法第二百十條、第二百十六條行使偽造私文書罪云云。
二、按犯罪事實應依證據認定之，無證據不得推定其犯罪事實，刑事訴訟法第一百五
    十四條定有明文。訊據被告甲○○堅決否認有何上開偽造文書犯行，並辯稱：上
    開行動電話門號是其姪子乙○○持丙○○身分証影本及印章委託伊去申辦的，並
    未有告訴伊說丙○○是其公司之職員，所以伊申辦該電話門號時，並不知乙○○
    事先並未得丙○○之同意，倘伊事先知道該紙丙○○身分証之影本來源有問題，
    自不可能找平日熟識之通訊行（即神腦國際公司嘉義市店）辦理該支行動電話門
    號等語。本件公訴人固以証人丙○○、丁○○及証述及丙○○遭冒用而辦理該支
    行動電話之申請書作為認定被告甲○○之犯罪依據。惟查：
（一）丙○○曾任職在乙○○在嘉義市鎮所經營之亞洲地毯之事實，業據証人乙○○證述在卷，復証稱：我看到她（丙○○）身分証上載有「六∕五退」字．
      ．．我曾經拿這張身分証（影本）給張某（甲○○）去辦電話．．．，「六∕
      五退」字，是會計寫的，表示是六月五日退保的意思，大約在八十八年之前，
      如果她只待一月或半月，大概沒有見過我等語（參本院九十一年二月四日審訊
      筆錄）。而丙○○對乙○○將其身分証持交被告甲○○申辦上開行動電話並不
      知情之事實，業據証人乙○○證述在卷，乙○○復証稱：甲○○對我未經丙○○同意就拿她（丙○○）身分証去辦行動電話並不知情．．．，我是拿她（丙○○）身分証影本給張某（甲○○）等語。（參同上日審訊筆錄），核與被告
      甲○○上開所辯之情節相符。復審之証人乙○○既能夠敘明丙○○身分証影本
      上日期及「退」字所註記之用意（即「六∕五退」），足見証人乙○○所言，
      應非虛妄。
（二）另証人丙○○雖証稱：並不認識乙○○，亦未受僱於乙○○等語（參本院囑託
      臺灣嘉義地方法院於九十年十一月二十二日訊問筆錄）。惟對其所遭冒名申請
      之上開行電話申請書上之身分証影本，係其換發前之身分証，並未經變造之事
      實，業據証人丙○○證述在卷，並証稱：但該紙身分証是在八十六年間換發的
      等語（參同上日囑託訊問筆錄）。另証人乙○○亦証稱：如果她（丙○○）只
      待一月或半月，大概沒有見過我等語。業如前述。復參諸丙○○亦已於警訊中
      供稱：其身分証及身分証影本均未曾遺失過或交付給別人等語（參八十九年六
      月二十四日警訊筆錄），此亦足徵乙○○証述：是其擅自冒用丙○○身分証影
      本辦行動電話等語，洵屬可信。另証人丁○○雖亦証稱：當時是甲○○提出聲
      請，丙○○的簽章是由甲○○本人簽的，張某（甲○○）說是朋友委託他辦的
      等語，則核與被告甲○○所辯是受託持丙○○申請上開行動電話等情節相符。
      証人丁○○復於警訊中供稱：張姓男子（即甲○○）是我們公司熟客，他經常
      替別人代理申請大哥大門號等語（參八十九年六月二十四日警訊筆錄），是被
      告甲○○平日既與座落在嘉義市神腦公司門市部（丁○○任職之處所）常有生
      意往來，足見被告甲○○所辯：倘若事先知悉乙○○未經丙○○同意，不可能
      會找熟識之通訊行辦理該行動電話，以供日後追查等語，尚堪採信。綜上所述
      ，既未有何証據足証被告甲○○事先明知乙○○所交付之丙○○身分証影本以
      申辦上開行電話時，未經丙○○本人同意。縱令其於事後於偵訊中否認曾在上
      開行電話申請書上簽章為其所為，自難憑此推論被告甲○○於申辦上開行動電
      話時與乙○○有何共同偽造文書之犯意聯絡。而遽以刑法偽造文書罪責相繩。
      此外復查無其他證據足以認被告犯罪，應認其罪証不足，爰對其為無罪之諭知
      。據上論斷，應依刑事訴訟法第三百零一條第一項，條判決如主文。
中      華      民      國      九十一      年      三      月  二十二  日
                                      臺灣臺南地方法院刑事第三庭
                                          法  官   李 政 庭
右正本證明與原本無異
如不服本判決應於送達後十日內向本院提出上訴狀
                                          書記官   彭 建 山
中      華      民      國      九十一      年      三      月   二十二 日
